vi: Dụng cụ thể thao > Thiết bị tập thể thao & thể dục tổng hợp > Bài tập dành cho tim > Máy tập cardio > Máy chạy bộ điện: Máy chạy bộ thương mại; Máy chạy bộ cơ; Máy chạy bộ dưới gầm bàn
bg-BG: Спортни стоки > Оборудване за фитнес и общи упражнения > Кардио тренировки > Уреди за кардио тренировки > Бягащи пътеки: Търговски бягащи пътеки; Механични бягащи пътеки; Бягащи пътеки за под бюро
ru: Спортивные товары > Фитнес и физические упражнения > Кардиотренировки > Кардиотренажеры > Беговые дорожки: Коммерческие беговые дорожки; Механические беговые дорожки; Подстольные беговые дорожки
pt-PT: Artigos de desporto > Equipamentos para fitness e exercícios gerais > Cardiofitness > Máquinas de cardiofitness > Passadeiras: Passadeiras comerciais; Passadeiras manuais; Passadeiras para debaixo da secretária
sl-SI: Športna oprema > Oprema za fitnes in splošno vadbo > Kardio > Kardio naprave > Tekalne steze: Komercialne tekalne steze; Ročne tekalne steze; Tekalne steze za pod mizo
ro-RO: Articole sportive > Echipamente pentru fitness și exerciții fizice > Cardio > Aparate pentru cardio > Benzi de alergare: Benzi de alergare comerciale; Benzi de alergare manuale; Benzi de alergare sub birou
da: Sportsartikler > Fitness og almindeligt træningsudstyr > Cardio > Cardio-maskiner > Løbebånd: Kommercielle løbebånd; Manuelle løbebånd; Løbebånd til under skrivebordet
lt-LT: Sporto prekės > Fitneso ir bendrojo pobūdžio treniruočių įranga > Kardiotreniruotės > Kardiotreniruokliai > Bėgimo takeliai: Komerciniai bėgimo takeliai; Rankiniai bėgimo takeliai; Po stalu montuojami bėgimo takeliai
nl: Sportartikelen > Fitness- en algemene trainingsapparaten > Cardio > Cardioapparaten > Loopbanden: Professionele loopbanden; Mechanische loopbanden; Bureauloopbanden
tr: Spor Malzemeleri > Fitness ve Genel Egzersiz Ekipmanları > Kardiyo > Kardiyo Makineleri > Koşu Bantları: Ticari tip koşu bantları; Manuel koşu bantları; Masa altı koşu bantları
cs: Sportovní potřeby > Vybavení pro fitness a běžné cvičení > Kardio > Trenažéry > Běžecké trenažéry: Komerční běžecké pásy; Bezmotorové běžecké pásy; Běžecké pásy pod stůl
th: อุปกรณ์กีฬา > อุปกรณ์ออกกำลังกายทั่วไปและฟิตเนส > คาร์ดิโอ > เครื่องคาดิโอ > ลู่วิ่ง: ลู่วิ่งไฟฟ้าเกรดคอมเมอร์เชียล; ลู่วิ่งแบบไม่ใช้ไฟฟ้า; ลู่วิ่งใต้โต๊ะ
fi: Urheilutarvikkeet > Kuntoilu- ja yleiskuntolaitteet > Kestävyysurheilu > Kuntoilulaitteet kestävyysharjoitteluun > Juoksumatot: Ammattitason juoksumatot; Mekaaniset juoksumatot; Kävelymatot työpöydän alle
nb: Sportsutstyr > Utstyr for fitness- og generell trening > Kardio > Kardiomaskiner > Tredemøller: Kommersielle tredemøller; Manuelle tredemøller; Tredemøller for under skrivebordet
sk-SK: Športový tovar > Vybavenie na fitness a cvičenie > Kardio cvičenie > Stroje na kardio tréning > Bežecké pásy: Komerčné bežecké pásy; Manuálne bežecké pásy; Bežecké pásy pod stôl
pl: Sprzęt sportowy > Sprzęt fitness i ogólny do ćwiczeń > Trening kardio > Sprzęt kardio > Bieżnie: Bieżnie komercyjne; Bieżnie manualne; Bieżnie pod biurko
it: Articoli sportivi > Attrezzature per fitness e esercizi generali > Cardio > Cardio machine > Tapis roulant: Tapis roulant professionali; Tapis roulant manuali; Tapis roulant da scrivania
hu: Sportszerek > Fitnesz és általános edzőfelszerelés > Kardió > Kardiógépek > Futópadok: Professzionális futópadok; Mechanikus futópadok; Íróasztal alatti futópadok
de: Sportartikel > Fitness- & allgemeine Trainingsgeräte > Cardio > Cardiogeräte > Laufbänder: Gewerbliche Laufbänder; Manuelle Laufbänder; Untertisch-Laufbänder
es: Equipamiento deportivo > Equipos de fitness y ejercicio general > Cardio > Máquinas de cardio > Cintas para correr: Caminadoras comerciales; Caminadoras manuales; Caminadoras para debajo del escritorio
el: Αθλητικά είδη > Εξοπλισμός για γενική άσκηση & φυσική κατάσταση > Ασκήσεις καρδιοαναπνευστικής άσκησης > Μηχανήματα καρδιοαναπνευστικής άσκησης > Διάδρομοι γυμναστικής: Επαγγελματικοί διάδρομοι γυμναστικής; Χειροκίνητοι διάδρομοι γυμναστικής; Διάδρομοι γυμναστικής κάτω από το γραφείο
zh-CN: 体育用品 > 健身与一般运动器材 > 有氧运动 > 有氧运动机 > 跑步机: 商用跑步机; 无动力跑步机; 桌下跑步机
sv: Sportartiklar > Fitness- och allmän träningsutrustning > Konditionsträning > Maskiner för kardioträning > Löpband: Kommersiella löpband; Manuella löpband; Löpband för skrivbord
fr: Équipements sportifs > Équipement de fitness et d’exercice général > Cardio > Machines de cardiotraining > Tapis de course: Tapis de course professionnels; Tapis de course manuels; Tapis de course de bureau
hr-HR: Sportska oprema > Oprema za fitness i tjelovježbu > Kardio > Kardio sprave > Trake za trčanje: Komercijalne trake za trčanje; Ručne trake za trčanje; Trake za trčanje ispod stola
ja: スポーツ用品 > フィットネス・一般的な運動器具 > 有酸素運動 > フィットネスマシン > トレッドミル: 業務用トレッドミル; 自走式トレッドミル; デスク下用トレッドミル
en: Sporting Goods > Fitness & General Exercise Equipment > Cardio > Cardio Machines > Treadmills: Commercial Treadmills; Manual Treadmills; Under-Desk Treadmills
pt-BR: Artigos esportivos > Equipamentos de fitness e exercícios gerais > Cardio > Aparelhos para exercícios aeróbicos > Esteiras: Esteiras profissionais; Esteiras mecânicas; Esteiras para debaixo da mesa
ko: 스포츠용품 > 피트니스/일반 운동 장비 > 카디오 > 심장 강화 운동 기구 > 러닝머신: 상업용 러닝머신; 무동력 러닝머신; 책상 밑 러닝머신
zh-TW: 體育用品 > 健身及一般運動器材 > 心肺運動 > 心肺訓練器材 > 跑步機: 商用跑步機; 無動力跑步機; 桌下型跑步機